【裁判字號】    89,易,159
【裁判日期】    890522
【裁判案由】    竊盜
【裁判全文】
臺灣苗栗地方法院刑事判決                          八十九年度易字第一五九號
    公  訴  人  臺灣苗栗地方法院檢察署檢察官
    被      告  乙○○
右列被告因竊盜案件，經檢察官提起公訴（八十八年度偵字第五九八九號），本院判
決如左：
    主  文
乙○○竊盜，累犯，處有期徒刑肆月。扣案之鑰匙壹支沒收。
    事  實
一、乙○○原名林文正，曾因違反麻醉藥品管理條例案件，經法院判處有期徒刑二年
    八月確定，於民國（下同）八十五年一月二十四日假釋期滿執行完畢，仍不知悔
    改，復基於為自己不法所有之犯意，於八十八年八月十三日十七時許，因見甲○
    ○所有車號ＩＨＸ─九九八號重型機車，停放在苗栗縣頭份鎮○○里○○路四六
    號一樓前無人看顧，遂以自備鑰匙一支竊取該車，得手後據為己用。嗣於同年十
    二月十五日二十三時五十分許，乙○○騎乘右揭機車行經苗栗縣後龍鎮○○路一
    ０二一號旁時，經警攔檢當場查獲。
二、案經苗栗縣警察局移送臺灣苗栗地方法院檢察署檢察官偵查起訴。
    理  由
一、訊據被告乙○○矢口否認右揭犯行，先於偵查中辯稱：該車係証人丙○○於八十
    八年十月底，在苗栗縣後龍鎮農會旁交付伊使用云云。經查：被告於警訊時辯稱
    ，丙○○係於八十八年十月三十日交付該車，嗣於偵訊時改稱係八十八年十月底
    交付等語（見台灣苗栗地方法院檢察署檢察官八十八年十二月二十七日偵訊筆錄
    ）。惟証人丙○○業於八十八年十月二十日，即因案經台灣苗栗地方法院檢察署
    檢察官聲請本院裁定羈押在臺灣苗栗看守所，迄同年十二月十七日方予釋放一節
    ，有法務部全國檢察官線上查詢刑案人犯在監所最新資料表一紙在卷。被告所辯
    丙○○交付該車之時，丙○○既業已在押臺灣苗栗看守所，實無交付該車予被告
    之可能，足見被告上開所辯委無足採；嗣被告乙○○於本院審理中再改稱：上開
    車係丙○○於同年八月底在伊住處所交付，當時屋主「阿伯」有看到云云，然查
    ，被告臨訟飾詞已與偵查中所辯，就時間、地點均已不同，實屬堪疑，況經本院
    再傳訊丙○○到庭具結証稱：伊並無交任何機車予被告丙○○等語，又經本院諭
    知被告帶同「阿伯」到庭，被告再轉稱：屋主稱不記得這件事等語，此外復據被
    害人甲○○指陳在卷，並有贓物領據一紙在卷、自備鑰匙乙支扣案可資佐證，事
    證明確，被告犯行，足堪認定。
二、核被告所為，係犯刑法第三百二十條第一項之竊盜罪。又被告有事實欄所載論罪
    科刑執行情形，有台灣苗栗地方法院檢察署刑案資料查註紀錄表可考，其於有期
    徒刑執行完畢後，五年內再犯有期徒刑以上之本罪，為累犯，依法加重其刑。爰
    審酌被告之品行、犯罪之動機、目的、手段、所生之危害及犯罪後否認犯行之態
    度等一切情狀，量處如主文所示之刑。末查扣案之鑰匙乙支，係被告所有供犯罪
    所用之物，爰依法宣告沒收。
據上論斷，應依刑事訴訟法第二百九十九條第一項前段，刑法第三百二十條第一項、
第四十七條、第三十八條第一項第二款，罰金罰鍰提高標準條例第一條前段，判決如
主文。
本案經檢察官黃智勇到庭執行職務。
中      華      民      國    八十九    年      五      月    二十二    日
                                    臺灣苗栗地方法院刑事庭
                                        法  官  姚  銘  鴻
右正本證明與原本無異。
如不服本判決，應於送達後十日內向本院提出上訴狀(須附繕本)，上訴於台灣高等法
院台中分院。
                                    書記官  張  文  玲
中      華      民      國    八十九    年      五      月    二十二    日
附錄本案論罪科刑法條全文：
刑法第三百二十條第一項
意圖為自己或第三人不法之所有，而竊取他人之動產者，為竊盜罪，處五年以下有期
徒刑、拘役或五百元以下罰金。


司法院資訊處製作；財團法人民間司法改革基金會備份。
